【裁判字號】    88,交訴,93
【裁判日期】    890413
【裁判案由】    過失致死
【裁判全文】
臺灣板橋地方法院刑事判決                          八十八年度交訴字第九三號
    公  訴  人  臺灣板橋地方法院檢察署檢察官
    被      告  乙○○
右列被告因過失致死案件，經檢察官提起公訴︵八十八年度偵字第二三七五六號︶，
本院判決如左：
    主    文
乙○○從事業務之人，因業務上之過失致人於死，處有期徒刑捌月，緩刑貳年。
    事    實
一、乙○○考領有職業小型車駕駛執照，為美商聯邦快遞股份有限公司外務員兼司機
    ，平時負責駕車收送貨品業務，為從事駕駛業務之人，於民國八十八年五月十三
    日下午二時十三分許，駕駛車牌號碼ＤＧ－四二七五號自用小貨車，沿台北縣三
    峽鎮○○街，由仁愛街往民族街方向行駛，駛至該鎮○○街與民族街口，原應注
    意汽車行經閃光黃燈號誌之交岔路口，應注意減速慢行，作隨時停車之準備，且
    應注意車前狀況，隨時採取必要安全措施。而依當時情形又無不能注意之情事，
    竟疏於注意及此，而貿然於該交岔路口疾駛而行，迨見橫向右方民權街一四四巷
    方向有陳晉明騎駛車號ＳＯＣ－八０九號機車駛出，煞車不及，閃避失當至對向
    車道使其所駕自用小貨車車頭撞擊陳晉明所駕駛機車左側車身，使陳晉明因而倒
    地，經送三峽恩主公醫院後因頭部外傷、顱內出血不治死亡。乙○○於肇事後，
    報警處理並將被害人陳晉明送醫急救，未被有偵查犯罪職權之機關或公務員發覺
    其業務過失致人於死犯罪前，即主動向臺北縣警察局三峽分局三峽派出所員警自
    首，嗣並接受裁判。
二、案經臺北縣警察局三峽分局報請臺灣板橋地方法院檢察署檢察官相驗後簽分偵查
    起訴。
    理    由
一、訊據被告乙○○除辯稱被害人陳晉明在本件車禍亦與有過失之外，對其餘犯罪事
    實，均供承不諱。核與目擊證人顏秀蘭於偵查中及本案承辦警員陳禮正於本院審
    理時證述情節大致相符。復有交通事故調查報告表、現場圖、臺灣板橋地方法院
    檢察署檢察官勘驗現場筆錄及現場照片十一幀附卷可稽。且本件車禍經送鑑定肇
    事責任結果，亦認係因被告乙○○駕駛自小客貨車，行經閃光黃燈路口未減速慢
    行，閃避失當至對向車道撞及被害人陳晉明之機車為肇事原因，有台灣省台北縣
    區車輛行車事故鑑定委員會鑑定意見書及台灣省車輛行車事故覆議鑑定委員會覆
    議意見書在卷可憑。而本件車禍被害人陳晉明確因本件車禍致頭部外傷、顱內出
    血死亡，亦經臺灣板橋地方法院檢察署檢察官督同法醫師相驗無訛，製有驗斷書
    、勘驗筆錄、相驗屍體證明書各一件在卷足憑。
二、按駕駛人於行經無號誌之交岔路口，應減速慢行，作隨時停車之準備，且應注意
    車前狀況，隨時採取必要安全措施。道路交通安全規則第九十三條第一項第四款
    、第九十四條第三項分別定有明文。被告乙○○考領有職業小型車駕駛執照，有
    本件交通事故調查報告表在卷可稽，其駕車自應注意上述道路交通安全規定。又
    依附卷之交通事故調查報告表所載，本件肇事時、地之天候、路況皆良好，是被
    告乙○○於車禍時亦無不能注意之情事。竟疏未注意及此，而貿然疾速向前行駛
    ，行經閃光黃燈路口未減速慢行，閃避失當至對向車道撞及被害人陳晉明之機車
    ，使被害人陳晉明死亡，被告乙○○顯有過失。是被告過失駕車肇事行為，與被
    害人之死亡結果間，自具有相當因果關係，被告乙○○業務過失致人於死之犯行
    堪以認定。至被告乙○○雖辯稱被害人陳晉明在本件車禍亦與有過失云云，然因
    被告乙○○在本件車禍既有前述之過失，則被害人陳晉明於本件車禍縱與有過失
    ，被告乙○○仍難解免其業務過失致人於死之刑責，併此敘明。
三、被告乙○○係美商聯邦快遞股份有限公司外務員兼司機，平時負責駕車收送貨品
    業務，業據其供承在卷，自為從事駕駛業務之人，是核其所為，係犯刑法第二百
    七十六條第二項之業務過失致人於死罪。查被告乙○○於肇事後，報警處理並將
    被害人陳晉明送醫急救，未被有偵查犯罪職權之機關或公務員發覺其業務過失致
    人於死犯罪前，即主動向臺北縣警察局三峽分局三峽派出所員警自首，有台北縣
    警察局三峽分局三峽派出所相驗案件初步調查報告表在卷可稽，嗣並接受本件裁
    判，其所犯業務過失致人於死犯罪為對於未發覺之罪自首而受裁判，應依法減輕
    其刑。爰審酌被告犯後態度，過失程度及其已與被害人家屬達成民事和解，賠償
    被害人家屬新台幣二百七十萬元，業據被告及被害人家屬甲○○於本院審理時供
    明在卷等一切情狀，量處如主文所示之刑，以示懲儆。末查被告未曾受有期徒刑
    以上刑之宣告，有臺灣高等法院檢察署刑案紀錄簡覆表一紙在卷足憑，其偶因過
    失罹犯本罪，犯後復知悔悟，經受此科刑教訓之後，當益知戒慎而無再犯之虞，
    本院認所宣告之刑以暫不執行為適當，爰併宣告緩刑二年，以勵自新。
據上論斷，應依刑事訴訟法第二百九十九條第一項前段，刑法第二百七十六條第二項
、第六十二條前段、第七十四條第一款，罰金罰鍰提高標準條例第一條前段，判決如
主文。
本案經檢察官高奕驤到庭執行職務。
中    華    民    國      八十九    年      四      月      十三      日
                                臺灣板橋地方法院交通法庭
        法  官  呂  安  樂
右正本證明與原本無異。
如不服本判決，應於判決送達後十日內向本院提出上訴狀 (應附繕本) ，上訴於
臺灣高等法院。
                                    書記官  陳  玉  嬋
中    華    民    國      八十九    年      四      月      十三      日
附錄本案論罪科刑法條全文
刑法第二百七十六條
因過失致人於死者，處二年以下有期徒刑、拘役或二千元以下罰金。
從事業務之人，因業務上之過失犯前項之罪者，處五年以下有期徒刑或拘役，得
併科三千元以下罰金。


司法院資訊處製作；財團法人民間司法改革基金會備份。
